【裁判字號】    98,易,4043
【裁判日期】    990211
【裁判案由】    業務侵占
【裁判全文】
臺灣臺中地方法院刑事判決              98年度易字第4043號
公  訴  人  臺灣臺中地方法院檢察署檢察官
被      告  甲○○
上列被告因業務侵占案件，經檢察官提起公訴（98年度偵緝字第
760號），本院判決如下：
    主    文
甲○○意圖為自己不法之所有，而侵占對於業務上所持有之物，
處有期徒刑陸月，如易科罰金，以新臺幣壹仟元折算壹日。
    犯罪事實
一、甲○○於民國96年7月20日起至同年9月底止，在址設臺中市
    ○○路255號、257號「味提香草健康鍋」火鍋店擔任店長，
    負責綜理火鍋店事務，及負責保管並轉付供貨商貨款、員工
    薪資，為從事業務之人。竟基於意圖為自己不法所有之侵占
    犯意，於96年8、9月間，將火鍋店會計乙○○交予其保管如
    附表所示欲用以支付貨款及員工薪資之款項，以易持有為所
    有之意思，予以侵占入己，而未支付予如附表所示之供貨商
    及員工。
二、案經丙○○、丁○○訴由臺灣臺中地方法院檢察署檢察官偵
    查起訴。
    理    由
一、證據能力：按被告以外之人(包括證人、鑑定人、告訴人、
    被害人及共同被告等)於審判外之陳述雖不符刑事訴訟法第
    159條之1至之4等4條之規定，而經當事人於審判程序同意作
    為證據，法院審酌該言詞陳述或書面陳述作成時之情況，認
    為適當者，亦得為證據；當事人、代理人或辯護人於法院調
    查證據時，知有刑事訴訟法第159條第1項不得為證據之情形
    ，而未於言詞辯論終結前聲明異議者，視為有前項之同意，
    同法第159 條之5定有明文。查以下本判決引用之證人於審
    判外之言詞或書面陳述，性質上雖屬傳聞證據，惟公訴人及
    被告於本院審理時均不爭執其證據能力，且經本院審理時予
    以提示並告以要旨，經公訴人及被告表示意見，均未於言詞
    辯論終結前聲明異議，本院審認上開證據作成時之情況，應
    無違法取證或不當情事，與本案待證事實間復具有相當之關
    聯性，以之作為證據應屬適當，依刑事訴訟法第159條之5規
    定，自有證據能力。
二、訊據被告甲○○就前開犯罪事實於本院審理時坦承不諱，核
    與告訴人丙○○、丁○○於偵查時所指述之情節相符，且經
    證人乙○○、洪天麟（全弘國際實業股份有限公司負責人）
    、林冠邦（尚永農產行人員）、己○○於偵查中結證明確，
    並有「味提香草健康鍋」火鍋店96年8、9月份之營業報表、
    96年9月份員工薪資支出現金傳票、統一發票（見臺灣臺中
    地方法院檢察署97年度偵字第10937號偵查卷第43至46頁）
    、全弘國際實業股份有限公司銷貨單、客戶銷貨明細表、支
    票、退票理由單影本（見臺灣臺中地方法院檢察署98年度偵
    緝字第760號偵查卷第47至67頁）、尚永農產行應收帳款簡
    要表2張（見臺灣臺中地方法院檢察署98年度偵緝字第760號
    偵查卷第77、78頁）在卷可參，足見被告之自白與事實相符
    。是本件事證明確，被告犯行堪以認定，應予依法論科。
三、被告甲○○為「味提香草健康鍋」火鍋店之店長，負有管理
    店內事務，保管、轉付供貨商貨款及員工薪資，為從事業務
    之人無訛，其將因職務上之關係，自該火鍋店會計處所收受
    而持有之款項侵占入己，核其所為，應係犯刑法第336條第2
    項之業務侵占罪。被告所為前揭業務侵占之犯行，時間密接
    ，觸犯構成要件同一之罪，且侵害同一法益，應係基於接續
    犯意為之，為接續犯，應包括論以一罪。爰審酌被告於本案
    發生前未有刑案不良前科（被告係於本案發生後之98年間，
    因妨害兵役案件，經本院以98年度中簡字第2107號判處有期
    徒刑3月確定，於98年8月6日易科罰金執行完畢，未成累犯
    ），有臺灣高等法院被告前案紀錄表乙份在卷可參，素行尚
    稱良好，其侵占業務上所持有之款項，破壞從事業務之人應
    本之忠實誠信關係，且生損害於告訴人丙○○、丁○○，其
    行為實屬可議，惟衡酌被告不法所得之利益，業與告訴人等
    達成和解，有本院98年度司中調字第897號調解程序筆錄乙
    份在卷可參，且犯後坦承犯行，態度尚稱良好，被告雖與告
    訴人達成和解，徵得告訴人之原諒，然因被告另於98年間，
    有妨害兵役前科，仍不適宜給予緩刑之宣告等一切情狀，量
    處如主文所示之刑，併諭知易科罰金之折算標準，以示懲儆
    。
據上論斷，應依刑事訴訟法第299條第1項前段，刑法第336條第2
項、第41條第1項前段，刑法施行法第1條之1第1項、第2項前段
，判決如主文。
中    華    民    國    99    年    2     月    11    日
                        臺灣臺中地方法院刑事第十六庭
                            審判長法  官  巫淑芳
                                  法  官  戴嘉慧
                                  法  官  劉麗瑛
以上正本證明與原本無異。
如不服本判決應於收受判決後10日內向本院提出上訴書狀，並應
敘述具體理由；其未敘述上訴理由者，應於上訴期間屆滿後20日
內向本院補提理由書（均須按他造當事人之人數附繕本）「切勿
逕送上級法院」。
                                  書記官  王玟
中    華    民    國    99    年    2     月    11    日
附錄論罪科刑法條
刑法第336條第2項
對於業務上所持有之物，犯前條第 1 項之罪者，處 6 月以上
5 年以下有期徒刑，得併科 3 千元以下罰金。
【附表】
┌──┬────────┬───────┬───────────┐
│編號│支付對象        │金額          │   備註               │
├──┼────────┼───────┼───────────┤
│1   │尚永農產行      │新臺幣（下同）│為火鍋店預定支付該農產│
│    │                │3萬1108元     │行96年8月份貨款       │
├──┼────────┼───────┼───────────┤
│2   │尚永農產行      │2萬3166元     │為火鍋店預定支付該農產│
│    │                │              │行96年9月份之貨款     │
├──┼────────┼───────┼───────────┤
│3   │全弘國際實業股份│3萬9342元     │為火鍋店預定支付該公司│
│    │有限公司（起訴  │              │96年8月份之貨款       │
│    │書載為「全弘肉品│              │                      │
│    │」）            │              │                      │
├──┼────────┼───────┼───────────┤
│4   │全弘國際實業股份│1萬8419元     │為火鍋店預定支付該公司│
│    │有限公司（起訴  │              │96年9月份之貨款       │
│    │書載為「全弘肉品│              │                      │
│    │」）            │              │                      │
├──┼────────┼───────┼───────────┤
│5   │己○○（原名戴瑋│1萬元         │上開火鍋店預定支付予員│
│    │云）            │              │工己○○、戊○○96年9 │
├──┼────────┤              │月份薪資              │
│6   │戊○○          │              │                      │
└──┴────────┴───────┴───────────┘

司法院資訊處製作；財團法人民間司法改革基金會備份。
